---
output:
  word_document: default
params:
  aim01: NA
  loadfile02: NA
  estimate03: NA
  estimate03x: NA
  report04: NA
title: "Riepilogo dei parametri prestazionali di metodi di misura"
---

---
```{r libraries, include=FALSE}
library(data.table)
`%notin%` = Negate(`%in%`)
sysdate <- ifelse(params$report04$testmode, "testdate", 
                  Sys.Date() |> as.character())
systime <- ifelse(params$report04$testmode, "testtime", 
                  strsplit(as.character(Sys.time()), " ")[[1]][2])
```

Questo riepilogo in formato Word è liberamente modificabile e quindi non è 
utilizzabile per l'archiviazione di informazioni rilevanti circa i parametri
prestazionali di metodi analitici. A tale scopo, è possibile utilizzare il
report in formato pdf prodotto da SIprecisa.

```{r aim, echo=FALSE, results = "asis"}
cat("**Scopo:** ", params$report04$expaim, "\n")
cat('\n\n<!-- -->\n\n')
```

```{r method, echo=FALSE, results = "asis"}
cat("**Metodo:** ", params$report04$method, "\n")
cat('\n\n<!-- -->\n\n')
```

```{r samples, echo=FALSE, results = "asis"}
cat("**Campioni:** ", params$report04$samples, "\n")
cat('\n\n<!-- -->\n\n')
```

```{r workers, echo=FALSE, results = "asis"}
cat("**Operatori:** ", params$report04$workers, "\n")
cat('\n\n<!-- -->\n\n')
```

```{r instrument, echo=FALSE, results = "asis"}
cat("**Strumento di misura:** ", params$report04$instrument, "\n")
cat('\n\n<!-- -->\n\n')
```

```{r description, echo=FALSE, results = "asis"}
cat("**Descrizione:** ", params$report04$description, "\n")
cat('\n\n<!-- -->\n\n')
```

```{r discussion, echo=FALSE, results = "asis"}
cat("**Interpretazione:** ", params$report04$discussion, "\n")
cat('\n\n<!-- -->\n\n')
```

---
\newpage

```{r figureproperties, echo=FALSE}
data_caption_with_udm <- "Misure espresse in %s per l'analita %s."
data_caption_no_udm <- "Misure per l'analita %s."
summary_caption <- ifelse(params$aim01$aim == "recuno",
                          "Valori per l'analita %s.",
                          "Statistiche di base per l'analita %s.")
precision_caption <- "Prestazioni di precisione per l'analita %s."
trueness_caption <- "Prestazioni di giustezza per l'analita %s."
norefvalue <- "Non applicabile per mancanza di un valore di riferimento."

analytes <- names(params$estimate03)[names(params$estimate03) %notin% c("myparameter", "saved_flag")]
myorder <- as.character(params$loadfile02$parlist)

ordered_analytes <- analytes[order(match(analytes, myorder))]
n_analytes <- length(ordered_analytes)

```

```{r dataresults, echo=FALSE, results="asis"}

for (i in ordered_analytes) {

  if (params$estimate03[[i]]$saved == TRUE) {

    if(params$aim01$aim != "recuno") {
      
      # title with analyte name
      cat(paste("#", i, "\n"))
      cat('<br>')
      cat('\n\n<!-- -->\n\n')

      # table with raw data
      print(knitr::kable(params$estimate03[[i]]$data,
                         caption = ifelse(
                           params$estimate03[[i]]$udm == "",
                           sprintf(data_caption_no_udm, i),
                           sprintf(data_caption_with_udm, params$estimate03[[i]]$udm,i)
                                          )
                         )
            )
	cat('<br>')
        cat('\n\n<!-- -->\n\n')

    }

  # table with summary statistics
  print(knitr::kable(params$estimate03[[i]]$summary,
                     caption = sprintf(summary_caption, i)))
  cat('<br>')
  cat('\n\n<!-- -->\n\n')
  
  if("normality" %in% params$report04$content) {

  # checking normality and outliers with Shapiro-Wilk and GESD test
  cat(paste("##", "Test per la verifica della normalità (Shapiro-Wilk)", "\n"))
  cat(params$estimate03[[i]]$normality)
  cat('\n\n<!-- -->\n\n')

  cat(paste("##", "Test per l'identificazione di possibili outliers (GESD)", "\n"))
  cat(params$estimate03[[i]]$outliers)
  cat('\n\n<!-- -->\n\n')

  } else {

  cat('\n\n<!-- -->\n\n')

  }
  
  
  if("precision" %in% params$report04$content) {
    
    cat(paste("##", "Prestazioni di precisione", "\n"))
    cat(params$estimate03[[i]]$precision)
    cat('\n\n<!-- -->\n\n')

  } else {

  cat('\n\n<!-- -->\n\n')

  }


  if("trueness" %in% params$report04$content) {
    
    cat(paste("##", "Prestazioni di giustezza", "\n"))
    
    ifelse(params$estimate03[[i]]$refvalue == 0, 
           norefvalue, 
           params$estimate03[[i]]$trueness) |>
      cat()
    cat('\n\n<!-- -->\n\n')
    
    ifelse(params$estimate03[[i]]$refvalue == 0, 
           "", 
           params$estimate03[[i]]$ttest) |>
      cat()
  cat('\n\n<!-- -->\n\n')

  } else {

  cat('\n\n<!-- -->\n\n')

  }


  } else {

  cat('\n\n<!-- -->\n\n')

  }
  cat("\\newpage")
}
```
\newpage

# Validazione dei calcoli

A ogni rilascio il codice viene sottoposto a una serie di test per la verifica
della correttezza dei risultati forniti.
Il rilascio avviene solo nel caso in cui tutti i test risultino superati.

L'applicazione è distribuita in un ambiente protetto da aggiornamenti o modifiche
accidentali.

Maggiori dettagli sono consultabili all'indirizzo (https://github.com/andreabz/SIprecisa/actions)
o eseguendo `devtools::check()` e `covr::report()` sulla macchina su cui risiede l'applicazione,
all'interno della cartella `/srv/shiny-server/SIprecisa`.

## Informazioni sulla sessione

Al fine di migliorare la riproducibilità dei risultati e risalire alla causa di
eventuali problemi, in questa sezione vengono riportate alcune informazioni di 
base sulla sessione dell'utente che ha richiesto la generazione di
questo report.

<br>

\renewcommand{\arraystretch}{0.8} <!-- decrease line spacing for the table -->
```{r session_platform, echo=FALSE, message=FALSE, warning=FALSE, fig.align="center", out.width='100%', results='asis'}

df_session_platform <- params$report04$info$platform |> 
  unlist() |>
  data.frame() |>
  data.table::data.table(keep.rownames = TRUE)

colnames(df_session_platform) <- c("Impostazione", "Valore")

knitr::kable(
        df_session_platform, 
        booktabs = T, 
        align = "l",
        caption = "Informazioni sulla sessione: sistema operativo e varibili di sistema."
)
```
<br>

\renewcommand{\arraystretch}{1} <!-- reset row height/line spacing -->

Riepilogo creato il `r sysdate` alle `r systime`.

\vfill
```{r end, echo=FALSE, message=FALSE, warning=FALSE, results='asis'}
cat(
  paste0(
  "© 2023. Questo riepilogo è stato prodotto con il pacchetto SIprecisa ",
  params$aim01$version, 
  " e rilasciato con licenza [CC-BY-4.0](https://creativecommons.org/licenses/by/4.0/). Per informazioni o segnalazioni, rivolgersi ad Andrea Bazzano ([andrea.bazzano@arpal.liguria.it](mailto:andre.bazzano@arpal.liguria.it))."
  )
)
```
