---
documentclass: scrartcl
output:
   pdf_document:
     latex_engine: pdflatex
     fig_caption: true
header-includes:
  - \usepackage{graphicx}
  - \usepackage[italian]{babel}
  - \usepackage[utf8]{inputenc}
  - \usepackage[T1]{fontenc}
  - \usepackage{microtype}
  - \usepackage{tgpagella}
  - \usepackage{fancyhdr}
  - \usepackage{lastpage}
  - \usepackage{booktabs}
  - \usepackage{array}
params:
  aim01: NA
  loadfile02: NA
  estimate03: NA
  estimate03x: NA
  report04: NA
title: "`r params$report04$title`"
---
\addtolength{\headheight}{0.8cm} <!--  make more space for the header -->
\pagestyle{fancyplain} <!-- use fancy for all pages except chapter start -->
`r paste0("\\lhead{\\includegraphics[height=0.8cm]{", params$report04$logo, "}}")`
\rhead{} <!-- right empty -->
\renewcommand{\headrulewidth}{0pt} <!-- remove rule below header -->
\let\oldrule=\rule \renewcommand{\rule}[1]{\vspace{-25pt}\oldrule{\linewidth}}
\cfoot{\thepage\ di \pageref{LastPage}} <!-- page 1 of n pages -->

---
```{r libraries, include=FALSE}
library(data.table)
`%notin%` = Negate(`%in%`)
sysdate <- ifelse(params$report04$testmode, "testdate", 
                  Sys.Date() |> as.character())
systime <- ifelse(params$report04$testmode, "testtime", 
                  strsplit(as.character(Sys.time()), " ")[[1]][2])
```

```{r description, echo=FALSE, results = "asis"}
cat("**Descrizione:** ", params$report04$description, "\n")
cat('\n\n<!-- -->\n\n')
```

```{r discussion, echo=FALSE, results = "asis"}
cat("**Interpretazione:** ", params$report04$discussion, "\n")
cat('\n\n<!-- -->\n\n')
```

---
\newpage

```{r figureproperties, echo=FALSE}
data_caption_with_udm <- "Misure espresse in %s per l'analita %s."
data_caption_no_udm <- "Misure per l'analita %s."
summary_caption <- ifelse(params$aim01$aim == "recuno",
                          "Valori per l'analita %s.",
                          "Statistiche di base per l'analita %s.")
precision_caption <- "Prestazioni di precisione per l'analita %s."
trueness_caption <- "Prestazioni di giustezza per l'analita %s."
norefvalue <- "Non applicabile per mancanza di un valore di riferimento."

analytes <- names(params$estimate03)[names(params$estimate03) %notin% c("myparameter", "saved_flag")]
myorder <- as.character(params$loadfile02$parlist)

ordered_analytes <- analytes[order(match(analytes, myorder))]
n_analytes <- length(ordered_analytes)

if (params$aim01$aim %in% c("rip", "recuno")) {

  boxplot_text <- switch (params$aim01$aim,
    "recuno" = "Confronto tra valore misurato e di riferimento per l'analita %s." |>
      sprintf(ordered_analytes),
    "rip" = "Boxplot delle differenze relative dei valori misurati per l'analita %s." |>
      sprintf(ordered_analytes)
  )

} else {
  
  boxplot_text <- sapply(ordered_analytes, function(key) NA, simplify=F)
  for (i in ordered_analytes) {
    boxplot_text[[i]] <- ifelse(params$estimate03[[i]]$refvalue == 0,
                                       "Boxplot dei valori misurati per l'analita %s.",
                                       ifelse(params$estimate03[[i]]$refuncertainty == 0,
                                       "(a) Boxplot dei valori e (b) intervallo di confidenza della
                                       media dei valori misurati confrontato con il valore di
                                       riferimento per l'analita %s.",
                                       "(a) Boxplot dei valori e (b) intervallo di confidenza della
                                       media dei valori misurati confrontato con il valore di
                                       riferimento e la relativa incertezza estesa per l'analita %s.")
                                       )
                          
    boxplot_text[[i]] <- sprintf(boxplot_text[[i]], i)
  }
  
}

```

```{r dataresults, echo=FALSE, results="asis", out.width='300px', fig.align="center", fig.cap=paste0(sprintf("\\label{%s}", ordered_analytes), boxplot_text)}

for (i in ordered_analytes) {

  if (params$estimate03[[i]]$saved == TRUE) {

    if(params$aim01$aim != "recuno") {
      
      # title with analyte name
      cat(paste("#", i, "\n"))

      # table with raw data
      print(knitr::kable(params$estimate03[[i]]$data,
                         caption = ifelse(
                           params$estimate03[[i]]$udm == "",
                           sprintf(data_caption_no_udm, i),
                           sprintf(data_caption_with_udm, params$estimate03[[i]]$udm,i)
                                          )
                         )
            )
    }

  # table with summary statistics
  print(knitr::kable(params$estimate03[[i]]$summary,
                     caption = sprintf(summary_caption, i)))

  # boxplot
  print(params$estimate03[[i]]$boxplot)
  
  if("normality" %in% params$report04$content) {

  # checking normality and outliers with Shapiro-Wilk and GESD test
  cat(paste("##", "Test per la verifica della normalità (Shapiro-Wilk)", "\n"))
  cat(params$estimate03[[i]]$normality)
  cat('\n\n<!-- -->\n\n')

  cat(paste("##", "Test per l'identificazione di possibili outliers (GESD)", "\n"))
  cat(params$estimate03[[i]]$outliers)
  cat('\n\n<!-- -->\n\n')

  } else {

  cat('\n\n<!-- -->\n\n')

  }
  
  
  if("precision" %in% params$report04$content) {
    
    cat(paste("##", "Prestazioni di precisione", "\n"))
    cat(params$estimate03[[i]]$precision)
    cat('\n\n<!-- -->\n\n')

  } else {

  cat('\n\n<!-- -->\n\n')

  }


  if("trueness" %in% params$report04$content) {
    
    cat(paste("##", "Prestazioni di giustezza", "\n"))
    
    ifelse(params$estimate03[[i]]$refvalue == 0, 
           norefvalue, 
           params$estimate03[[i]]$trueness) |>
      cat()
    
    cat('\n\n<!-- -->\n\n')
    
    ifelse(params$estimate03[[i]]$refvalue == 0, 
           "", 
           params$estimate03[[i]]$ttest) |>
      cat()
    
  cat('\n\n<!-- -->\n\n')

  } else {

  cat('\n\n<!-- -->\n\n')

  }


  } else {

  cat('\n\n<!-- -->\n\n')

  }
  cat("\\newpage")
}
```
\newpage

# Validazione dei calcoli

A ogni rilascio il codice viene sottoposto a una serie di test per la verifica
della correttezza dei risultati forniti.
Il rilascio avviene solo nel caso in cui tutti i test risultino superati.

L'applicazione è distribuita in un ambiente protetto da aggiornamenti o modifiche
accidentali.

Maggiori dettagli sono consultabili all'indirizzo (https://github.com/andreabz/SIprecisa/actions)
o eseguendo `devtools::check()` e `covr::report()` sulla macchina su cui risiede l'applicazione,
all'interno della cartella `/srv/shiny-server/SIprecisa`.

## Informazioni sulla sessione

Al fine di migliorare la riproducibilità dei risultati e risalire alla causa di
eventuali problemi, in questa sezione vengono riportate alcune informazioni di 
base sulla sessione dell'utente che ha richiesto la generazione di
questo report.

\renewcommand{\arraystretch}{0.8} <!-- decrease line spacing for the table -->
```{r session_platform, echo=FALSE, message=FALSE, warning=FALSE, fig.align="center", out.width='100%', results='asis'}

df_session_platform <- params$report04$info$platform |> 
  unlist() |>
  data.frame() |>
  data.table::data.table(keep.rownames = TRUE)

colnames(df_session_platform) <- c("Impostazione", "Valore")

knitr::kable(
        df_session_platform, 
        booktabs = T, 
        align = "l",
        caption = "Informazioni sulla sessione: sistema operativo e varibili di sistema."
)
```

\renewcommand{\arraystretch}{0.6} <!-- decrease line spacing for the table -->
```{r session_packages, echo=FALSE, message=FALSE, warning=FALSE, fig.align="center", out.width='100%', results='asis'}
df_session_packages <- params$report04$info$packages |> 
  data.table::data.table(keep.rownames = TRUE) |>
  (\(x) x[attached == TRUE, .(package, loadedversion, date)])()

colnames(df_session_packages) <- c("Pacchetto", "Versione caricata", "Data")

knitr::kable(
        df_session_packages, 
        booktabs = T, 
        align = "l",
        caption = "Informazione sulla sessione: pacchetti caricati."
)
```
\renewcommand{\arraystretch}{1} <!-- reset row height/line spacing -->

Report creato il `r sysdate` alle `r systime`.

\vfill
```{r end, echo=FALSE, message=FALSE, warning=FALSE, results='asis'}
cat(
  paste0(
  "© 2023. Questo report è stato prodotto con il pacchetto SIprecisa ",
  utils::packageVersion("SIprecisa"), 
  " e rilasciato con licenza [CC-BY-4.0](https://creativecommons.org/licenses/by/4.0/). Per informazioni o segnalazioni, rivolgersi ad Andrea Bazzano ([andrea.bazzano@arpal.liguria.it](mailto:andre.bazzano@arpal.liguria.it))."
  )
)
```
